臺灣苗栗地方法院行政訴訟裁定
111年度簡字第11號
原      告  鄭萬生  



被      告  衛生福利部中央健康保險署

代  表  人  李伯璋  
                      送達代收人衛生福利部中央健康保險署北區業務組

訴訟代理人  曾麗娟  
            朱鳳玲  
上列當事人間全民健康保險事件，原告不服被告民國110年4月19
日健保桃字第1103001096號函及衛生福利部110年7月7日衛部法
字第1100018862號訴願決定，提起行政訴訟，本院裁定如下：
    主  文
原告之訴駁回。
訴訟費用由原告負擔。
    理  由
一、按原告之訴，有下列各款情形之一者，行政法院應以裁定駁
    回之。但其情形可以補正者，審判長應定期間先命補正：十
    、起訴不合程式或不備其他要件者（行政訴訟法第107條第1
    項第10款）；而所謂行政處分者，係指行政主體基於職權，
    就公法上具體事件，所為對外直接發生法律效果之單方行政
    行為而言，此觀訴願法第3條第1項、行政程序法第92條第1
    項之規定自明。凡行政機關之行為，而未對外發生法律效果
    者，均應排除於行政處分之外。而所謂「重複處分」者，乃
    指行政機關作成處分後，於答覆申請人時，再重申先前所為
    之確定處分，而未重為實質決定，其性質應僅屬「觀念通知
    」，而非行政處分，不得為行政爭訟之客體（最高行政法院
    101年度裁字第2568號裁定意旨參照）。
二、經查，原告訴之聲明經特定為訴願決定、原處分（即被告民
    國110年4月19日健保桃字第1103001096號函）均撤銷（訴字
    卷第121頁），然原處分說明一業已敘明針對原告函詢事項
    ，被告業於109年1月22日以健保桃字第1093050457號函文（
    下稱109年1月22日函）回覆，因收受原告來函表示未函復，
    於109年4月20日再次寄送109年1月22日函等語，且原處分說
    明二至五，均與上開109年1月22日函完全相同（訴字卷第13
    至19頁），足見原處分僅係向原告說明就原告先前聲請事項
    ，業經被告以109年1月22日函函復，並重申109年1月22日函
    內容，而未重為實質決定，故原處分性質應僅屬觀念通知而
    非行政處分，依上所述，自不得為行政爭訟客體，原告訴請
    撤銷原處分為不合法，訴願決定為訴願不受理之決定，於結
    論亦無違誤。從而原告就原處分及訴願決定提起撤銷訴訟，
    顯屬欠缺合法要件，且依其情形無從命補正，應依行政訴訟
    法第107條第1項前段第10款規定裁定駁回。另本件既經程序
    不合法駁回，則兩造實體上之主張，即無審究之必要，附此
    敘明。
三、依行政訴訟法第107條第1項第10款、第98條第1項本文規定
    ，裁定如主文。
中　　華　　民　　國　　111 　年　　5 　　月　　31　　日
　　　　　　　　　行政訴訟庭  法　官　劉奕榔
以上正本證明與原本無異。
如不服本裁定應於送達後10日內向本院提出抗告狀。
中　　華　　民　　國　　111 　年　　6 　　月　　1 　　日
                              書記官　郭娜羽